臺灣臺北地方法院刑事判決　　　　　　　　　　　　九十一年度易字第一一六三號
　　公　訴　人　臺灣臺北地方法院檢察署檢察官
　　被　　　告　甲○○　男　三.
右列被告因竊盜案件，經檢察官聲請簡易判決處刑（九十年度偵字第一０四００號）
，本院認不宜以簡易判決處刑，改適用通常程序，及移送併案審理（九十年度核退字
第三０八號），判決如左：
    主    文
甲○○連續於夜間侵入有人居住之建築物竊盜，累犯，處有期徒刑壹年貳月。
    事    實
一、甲○○前因竊盜、恐嚇及偽造文書等案件，分別經本院判處有期徒刑四月、一年
    二月及四月確定，並經本院以八十七年度聲字第二七八號裁定應執行有期徒刑一
    年六月，於民國八十九年三月二十二日執行完畢。甲○○猶不知悔改，竟意圖為
    自己不法所有之概括犯意，於九十年二月五日凌晨五時四十分許之夜間，先行侵
    入臺北市○○路○段三三號臺北市立和平醫院之有人居住之建築物八樓醫師辦公
    室內竊取醫師蔡建民之所有行動電話一支、ＣＤ隨身聽一台、筆記本一本、仁濟
    醫院收費單八張、醫師袍一件等物，得手後將之藏放在其所穿著之紅色外套內離
    去。甲○○復於同日凌晨五時五十分許之夜間，至該醫院五樓之護理站內竊取護
    士乙○○所有之紅色皮包一只（內有黑色零錢包一個、新臺幣八十八元、化妝包
    一個、記事本一本、手機電池一個、鑰匙一串及維他命一袋等物），得手後亦將
    之藏放在其所穿著之紅色外套內，欲行離去之際，為護士黃怡菁發覺有異而告知
    乙○○，嗣經乙○○、黃怡菁會同醫院內之駐衛警陳俊傑及巡邏員警等人，於臺
    北市○○路與愛國西路口查獲甲○○，並在其身上當場取出蔡建民、乙○○二人
    前揭遭竊取之財物。
二、案經臺北市政府警察局中正第二分局報請臺灣臺北地方法院檢察署檢察官聲請簡
    易判決處刑，經本院認為不宜以簡易判決處刑，改適用通常程序審理，及移送併
    案審理。
    理    由
一、訊據被告甲○○矢口否認有何右揭竊盜犯行，辯稱：「在我身上取出的物品，是
    我朋友曹國平撿到後交給我的。我並沒有竊盜。」云云。經查：右揭事實業據被
    害人蔡建民於警訊、被害人乙○○於警訊、偵查及本院調查時到庭指訴綦詳，且
    經證人黃怡菁於警訊、偵查中到庭證稱：「那天我在五樓看到被告神色慌張，而
    且他所穿的紅色外套左邊口袋內鼓鼓的，我覺得很可疑，就告訴我同事乙○○，
    我同事乙○○立即進入辦公室內發覺皮包已遭竊，就打電話給一樓警衛，告訴他
    注意一名穿紅色外套的男子，並隨即和我一起坐電梯到一樓去追被告。」，及證
    人陳俊傑即醫院駐衛警於警訊及偵查中到庭證稱：「那天早上約六點左右，被害
    人乙○○打電話下來，說有一名穿紅色外套的男子在五樓偷東西，我就到電梯口
    看看，那時被告看到我，他不敢往大門走，就往側門走，我鳴笛，被告仍然不停
    ，他仍往中華路方向衝出去，正好有警廣的一個保六警員問我何事，我告知那個
    人是小偷，我們就合力將被告逮捕。」等語明確，衡情，倘被告並未竊取被害人
    蔡建民、乙○○財物，何以不經由醫院正門進出？且於醫院駐衛警陳俊傑鳴笛警
    告時，又何以往醫院側門衝出逃跑？顯見被告應係畏罪情虛；參以被害人蔡建民
    、乙○○遭竊取之財物亦係在被告身上所穿著之紅色外套內所取出等情，是堪認
    被告確實有於上揭時地竊取被害人蔡建民、乙○○二人之財物無訛。再查：被告
    前於警訊時供稱上開在其身上所取出之被害人蔡建民、乙○○遭竊財物係伊在醫
    院樓梯間拾獲云云，復於偵查及本院調查時改供稱該物品係伊朋友曹國平交給伊
    云云，前後供述並不一致，已非無疑；況被告亦自始無法提供曹國平之真實年籍
    資料以供本院傳訊查明虛實，是被告上揭空言所辯，顯係事後卸責之詞，要難採
    信。此外，復有贓物認領保管單三紙在卷可稽。本件事證已臻明確，被告右開竊
    盜犯行洵堪認定。
二、按醫院內之醫師辦公室及護理站，除供日間醫師及護士工作之場所外，亦係供夜
    間值班之醫師及護士休憩之用，且醫院內亦附設有病房以供病人住院所用，是該
    醫院內之醫師辦公室及護理站，應屬有人居住之建築物，被告於夜間侵入醫院醫
    師辦公室及護理站內行竊，核其所為，係犯刑法第三百二十一條第一項第一款夜
    間侵入有人居住之建築物之加重竊盜罪。被告先後二次加重竊盜之犯行，時間緊
    接，所犯係構成要件相同之罪名，顯係基於概括犯意反覆為之，為連續犯，應依
    刑法第五十六條之規定，以一罪論，並加重其刑。另被告曾犯有如事實欄所述之
    竊盜、恐嚇及偽造文書等案件，分別經本院判處有期徒刑四月、一年二月及四月
    確定，並經本院以八十七年度聲字第二七八號裁定應執行有期徒刑一年六月，於
    八十九年三月二十二日執行完畢，此有臺灣高等法院被告全國前案紀錄表及臺灣
    高等法院檢察署刑案資料紀錄簡覆表各一份在卷可證，其於五年之內，再犯本件
    有期徒刑以上之罪，係屬累犯，應依刑法第四十七條之規定加重其刑。被告同時
    有二種以上刑之加重事由，應依刑法第七十條之規定遞加重之。爰審酌被告之犯
    罪動機、目的、手段、品行、智識程度，及被告正值青年體健，卻不思以正當途
    徑獲取財物，竟侵入醫院醫師辦公室及護理站竊取被害人蔡建民、乙○○等人之
    財物，致被害人蔡建民、乙○○所生之損害，且其犯罪後於證據明確情況下猶飾
    詞狡辯，不知悔改等一切情狀，從重量處如主文所示之刑。
三、移送併案審理部分（即被告於上開醫院八樓竊取被害人蔡建民財物之犯行），雖
    未據公訴人提起公訴，惟該部分事實與前揭已起訴論罪之部分，有連續犯之裁判
    上一罪關係，為起訴效力所及，本院自得併予審理，併此敘明。
據上論斷，應依刑事訴訟法第四百五十二條、第二百九十九條第一項前段，刑法第五
十六條、第三百二十一條第一項第一款、第四十七條，判決如主文。
本案經檢察官陳錫柱到庭執行職務。
中      華      民      國      九十一    年    十二      月  二十五    日
                                  臺灣臺北地方法院刑事第七庭
                                      法  官  蔡正雄
右正本證明與原本無異。
如不服本判決，應於判決送達後十日內向本院提出上訴狀(應抄附繕本)。告訴人
或被害人如對於本判決不服者，應具備理由請求檢察官上訴，其上訴期間之計算
係以檢察官收受判決正本之日期為準。
                                      書記官  黃秀琴
中      華      民      國      九十一    年    十二      月  二十六    日
附錄本案論罪科刑法條全文：
刑法第三百二十一條：
一犯竊盜罪而有左列情形之一者，處六月以上五年以下有期徒刑：
　於夜間侵入住宅或有人居住之建築物、船艦或隱匿其內而犯之者。
　毀越門扇、牆垣或其他安全設備而犯之者。
　攜帶兇器而犯之者。
　結夥三人以上而犯之者。
　乘火災、水災或其他災害之際而犯之者。
　在車站或埠頭而犯之者。
二前項之未遂犯罰之。
